【裁判字號】    99,簡上,123
【裁判日期】    990820
【裁判案由】    家暴傷害
【裁判全文】
臺灣嘉義地方法院刑事判決             99年度簡上字第123號
上  訴  人
即  被  告  乙○○
輔  佐  人  丙○○
上列上訴人即被告因家暴傷害案件，不服本院九十九年度朴簡第
一四一號中華民國九十九年五月二十六日第一審簡易判決處刑（
聲請簡易判決處刑書案號：臺灣嘉義地方法院檢察署九十九年度
偵字第二一八六號），提起上訴，本院管轄之第二審合議庭判決
如下：
    主  文
上訴駁回。
乙○○緩刑貳年，緩刑期內付保護管束，並於緩刑保護管束期間
內，禁止對甲○○實施家庭暴力，以及禁止對甲○○為騷擾、接
觸或其他非必要之聯絡行為。
    犯 罪 事 實
一、乙○○係甲○○之夫，二人間具有家庭暴力防治法第三條第
    一所定之家庭成員關係。乙○○於民國九十九年二月二十五
    日上午六時四十分許，在嘉義縣布袋鎮新民里新塭二三三號
    住處內，因細故與甲○○發生爭執，竟基於傷害犯意，持甲
    ○○所有、桶裝衣物殺菌漂白劑（四千毫升裝；重約二公斤
    ）丟擊甲○○，因而致甲○○受有後枕部血腫之傷害。
二、案經甲○○訴由嘉義縣警察局布袋分局報請臺灣嘉義地方法
    院檢察署檢察官偵查後聲請以簡易判決處刑。
    理  由
一、按被告以外之人於審判外之陳述，經當事人於審判程序同意
    作為證據，法院審酌該言詞陳述或書面陳述作成時之情況，
    認為適當者，亦得為證據。當事人、代理人或辯護人於法院
    調查證據時，知有第一百五十九條第一項不得為證據之情形
    ，而未於言詞辯論終結前聲明異議，視為有前項之同意，刑
    事訴訟法第一百五十九條之五定有明文。查本件認定事實所
    引用之證據方法，被告及輔佐人於本院行準備程序時表示同
    意調查，且經本院於審理逐一提示予被告及輔佐人表示意見
    ，被告未對證據能力於言詞辯論結前聲明異議。而被告於本
    院行準備程序時及審理時均坦認傷害犯行，本院審酌採納上
    開傳聞證據，無礙被告於程序上之彈劾詰問權利，而認上開
    傳聞證據合於刑事訴訟法第一百五十九條之五等規定，因而
    具證據能力，合先敘明。
二、訊據被告乙○○對上開犯罪事實坦承不諱（見本院卷第39頁
    ），亦與證人即告訴人甲○○於警詢時及偵查中之證述情節
    相符，復有財團法人奇美醫院柳營分院受理家庭暴力事件驗
    傷診斷書乙紙附卷可稽，均足徵被告上開自白確與事實相符
    ，而堪以採信。是本件事證明確，被告上開犯行至堪認定，
    應依法論科。
三、按家庭暴力指家庭成員間實施身體或精神上不法侵害之行為
    。而家庭暴力罪指家庭成員間故意實施家庭暴力行為而成立
    其他法律所規定之犯罪，家庭暴力防治法第二條第一款、第
    二款分別定有明文。查被告乙○○與告訴人甲○○係夫妻關
    係，此據被告供承明確，亦與告訴人所述相符，二人間具有
    家庭暴力防治法第三條第一款所定之家庭成員關係無訛。是
    核被告所為，係犯刑法第二百七十七條第一項之普通傷害罪
    ，且屬家庭暴力防治法第二條第二款所定之家庭暴力罪。
四、原審基此因認被告罪證明確，援引刑事訴訟法第四百四十九
    條第一項前段、第四百五十四條第二項，刑法第二百七十七
    條第一項、刑法第四十一條第一項前段，刑法施行法第一條
    之一第一項、第二項前段，逕以簡易判決判處被告拘役五十
    日，並諭知易科罰金之折算標準。經核其認事用法並無不當
    ，量刑亦稱妥適，被告上訴意旨以其已與告訴人和解而指摘
    原判決不當云云，並無理由，應予駁回。再查，被告前未曾
    因故意犯罪受有期徒刑以上刑之宣告，此有其臺灣高等法院
    被告前案紀錄乙份附卷可憑，經此聲請簡易判決處刑、審判
    之教訓，當知所警惕，且告訴人於本院行準備程序時及審理
    時均當庭表示附加保護其人身安全之條款則願不再追究本案
    （見本院卷第24頁、第46頁），本院衡酌渠等間婚姻關係現
    仍存續，認上開所宣告之刑，以暫不執行為適當，併予宣告
    緩刑二年，以啟自新。末按犯家庭暴力罪或違反保護令罪而
    受緩刑之宣告者，在緩刑期內應付保護管束，家庭暴力防治
    法第三十八條第一項定有明文。被告係犯家庭暴力罪而受緩
    刑之宣告，揆諸上開說明，自應依家庭暴力防治法第三十八
    條第一項在緩刑期內付保護管束，並依同條第二項命被告於
    緩刑保護管束期間禁止對甲○○實施家庭暴力，以及禁止對
    甲○○為騷擾、接觸或其他非必要之聯絡行為。被告若違反
    上開事項情節重大，將依同條第五項撤銷其緩刑之宣告，附
    此敘明。
據上論斷，應依刑事訴訟法第四百五十五條之一第一項、第三項
、第三百六十八條，刑法第七十四條第一項第一款，家庭暴力防
治法第三十八條第一項、第二項，判決如主文。
本案經檢察官李志明到庭執行職務。
中    華    民    國     99    年    8    月    20    日
                  刑事第五庭  審判長法  官  蔡廷宜
                                    法  官  夫
                                    法  官  曾宏揚
上列正本證明與原本無異。
本件不得上訴。
中    華    民    國     99    年    8    月    20    日
                                    書記官  陳意婷
附錄本件論罪科刑法條：
刑法第二百七十七條第一項（普通傷害罪）
傷害人之身體或健康者，處 3 年以下有期徒刑、拘役或 1 千元
以下罰金。

司法院資訊處製作；財團法人民間司法改革基金會備份。
